臺灣高等法院刑事裁定
110年度抗字第324號
抗  告  人
即  被  告  姚易含



                    （現於法務部○○○○○○○○○○羈押中）
選任辯護人  陳榮進律師
上列抗告人因違反組織犯罪防制條例等案件，不服臺灣桃園地方
法院109年度金訴字第95號，中華民國110年2月5日裁定，提起抗
告，本院裁定如下：
    主  文
抗告駁回。
    理  由
一、原裁定意旨略以：
　㈠抗告人即被告姚易含因涉犯組織犯罪防制條例第3條第1項前
    段指揮犯罪組織、洗錢防制法第14條第1項之洗錢及刑法第3
    39條之4第1項第2款之3人以上共同犯詐欺取財等罪嫌，前經
    原審法院訊問後，認其犯罪嫌疑重大，且被告與證人即其餘
    共同被告之證述歧異甚大，足認被告有與共犯或證人勾串之
    虞，有刑事訴訟法第101條第1項第2款之羈押原因及必要性
    ，非予羈押，顯難進行審判或執行，乃自民國109年7月17日
    起裁定羈押3月，並禁止接見通信，復於109年10月17日、同
    年12月17日起延長羈押，並禁止接見通信。
　㈡嗣上開羈押期間即將屆滿前，經原審法院訊問被告，並核對
    卷內事證後，被告就本案犯行所涉被害人達12人，匯款金額
    總計約新臺幣545萬元，可認其犯罪嫌疑仍然重大，且本案
    已定於110年3月12日就相關證人進行交互詰問，如許被告得
    以具保、責付或限制住居等方式替代羈押處分，顯有與相關
    證人串證之虞，致事實陷於真偽不明，不足以確保交互詰問
    及後續審判程序之順利進行，刑事訴訟法第101條第1項第2
    款之羈押原因及必要性依然存在，應自110年2月17日起延長
    羈押2月，並禁止接見通信等語。
二、抗告意旨略以：本案共同被告歐柏池、熊紹芸、黃凱鈞於原
    審準備程序時均已承認起訴書所載之犯罪事實，且共同被告
    陳孝先於偵訊時亦未否認有依被告之指示，提供其名下帳戶
    之帳號，並提領相關匯入款項交付被告。而被告及其辯護人
    於原審109年11月25日準備程序時，除就起訴書所載之指揮
    組織犯罪部分不承認外，其他加重詐欺、洗錢、參與組織犯
    罪部分均已認罪，原裁定未說明被告與證人之證述有何歧異
    之處，遽論有勾串之虞，顯屬率斷。再者，被告自109年7月
    17日經原審裁定羈押以來，僅僅開過一次準備程序庭，原審
    以詰問證人為由而羈押被告，亦嫌速斷。綜上，原裁定認事
    用法未盡妥適，亦未考量比例原則及保障人權之本旨，為此
    提起抗告，請撤銷原裁定，並發回原審更為調查云云。
三、羈押之目的，在於確保刑事偵查、審判程序之完成及刑事執
    行之保全。被告究竟有無刑事訴訟法第101條、第101條之1 
    所規定之羈押要件情形，應否羈押，以及羈押後其羈押原因
    是否仍然存在，有無繼續羈押之必要，事實審法院本得斟酌
    訴訟進行程度及其他一切情形而為認定，故受羈押之被告除
    確有刑事訴訟法第114條所列情形之一者外，其應否羈押或
    延長羈押，事實審法院自有認定裁量之權，苟無濫用其權限
    之情形，即不得任意指為違法（最高法院108年度台抗字第1
    498號裁定意旨參照）。
四、經查：被告涉犯組織犯罪防制條例第3條第1項前段、洗錢防
    制法第14條第1項及刑法第339條之4第1項第2款等罪，並有
    卷附之供述及非供述證據在卷可稽，足認其犯罪嫌疑重大。
    參諸證人歐柏池、熊紹芸曾供承被告於偵查中為其委任辯護
    人，並指示渠等虛構上游及交付款項之人為「周偉強」、「
    黃偉強」等情（偵字第10600號卷第373至375、399、428、4
    43、445頁），已有事實足認被告有勾串共犯或證人之虞。
    再審酌被告犯罪之性質，實已侵害多數被害人財產法益，對
    於社會治安及秩序危害重大，影響非輕。原審審酌全案卷證
    ，斟酌訴訟進行程度及其他一切情事，認有羈押原因及其必
    要性，且無刑事訴訟法第114條所列各款之情形，而諭知延
    長羈押被告，乃就具體案情依法裁量之職權行使，經核並無
    違反比例原則，於法並無不合。
五、被告雖執前詞提起抗告。惟：㈠被告於原審準備程序中僅坦
    承其有提供證人歐柏池、黃凱鈞之帳戶予大陸之「朱自強」
    使用，並轉交證人提領之款項等客觀事實，然就被告確切之
    犯罪角色及分工參與程度，是否有指揮犯罪組織等犯行，均
    有待原審調查釐清，且檢察官已聲請傳喚證人歐柏池、黃凱
    鈞到庭交互詰問，原審法院並排定於110年3月21日下午2時3
    0分許進行審理程序，則在原審調查證據完畢前，被告仍非
    無勾串共犯及證人之虞。況現今網路通訊軟體發達，人與人
    間可以隨時隨地輕易透過行動裝置進行文字、聲音溝通，且
    徵之被告前曾以微信通訊軟體與證人聯繫，並要求其刪除對
    話紀錄等情，顯然無法以具保、限制住居等侵害較小之其他
    替代手段，避免被告與證人進行勾串。㈡至原審於羈押期間
    內，雖僅就被告部分進行一次準備程序，惟羈押期間開庭次
    數與被告是否有羈押原因及必要性之判斷，並無影響，況原
    審已排定審理程序，就被告所涉犯行部分進行證據調查，尚
    無拖延訴訟之虞。綜上，抗告意旨執前詞，指摘原裁定不當
    ，為無理由，應予駁回。
據上論斷，應依刑事訴訟法第412條，裁定如主文。　　　
中　　華　　民　　國　　110 　年　　2 　　月　　24　　日
                  刑事第二十五庭審判長法　官  邱滋杉
                                      法　官  黃翰義
                                      法　官  陳彥年
以上正本證明與原本無異。
不得再抗告。
                                      書記官  彭秀玉
中　　華　　民　　國　　110 　年　　2 　　月　　24　　日